【裁判字號】    90,整,9
【裁判日期】    971008
【裁判案由】    公司重整
【裁判全文】
臺灣臺北地方法院民事裁定                 90年度整字第9號
聲  請  人  麥瑟半導體股份有限公司
法定代理人  丙○○（即上列公司重整人）
                    住同上
            范劭錠（即上列公司重整人）
                    住同上
            乙○○（即上列公司重整人）
                    住同上
上列聲請人因重整事件，聲請召開關係人會議，本院裁定如下：
    主  文
聲請人麥瑟半導體股份有限公司關係人會議應重行審查如附表所
示之變更重整計畫。
聲請程序費用由聲請人負擔。
    理  由
一、本件聲請意旨略以：聲請人麥瑟半導體股份有限公司（下稱
    麥瑟公司）之重整人前依據公司法第303條之規定擬定重整
    計畫，經關係人會議表決通過後，並依公司法第305條呈報
    本院，經本院於民國93年9月29日以90年度整字第9號裁定認
    可如附件之重整計畫書在案，前開重整計畫中關於債務清償
    修訂部分，嗣經聲請人之重整人實際執行後，已於97年5月
    12日完成對聯貸銀行有擔保及無擔保重整債權之清償，目前
    僅餘債權人甲○○、丁○○無法聯繫，刻正辦理提存，及華
    南銀行因仍於該行內部呈報作業中尚未完成清償外，有擔保
    重整債權已全部清償完畢，無擔保債權已完成94.5%之清償
    ，剩餘5.5%債權預計於關係人會議召開前提存清償完畢。然
    前開重整計畫經聲請人之重整人實際執行後，發現因國內經
    濟情勢展望不佳，聲請人未來幾年資本支出將適當降低，考
    量未來資金需求狀況，須調整增資計畫，故擬將於93年9月
    29日經本院認可之重整計畫中關於增資發行1,600萬股，每
    股新臺幣（下同）7.5元，實收資本額1億2千萬元，修訂為
    增資發行1千萬股，每股維持7.5元，實收資本額7,500萬，
    增資完成後，聲請人股本由5千萬元增加為1億5千萬元，預
    估資產總額為414,821,000元，負債132,260,000元，股東權
    益淨值為282,561,000元，關於前開增資額度變更事宜，因
    重整債權將於關係人會議召開前全數提存或清償完畢，關係
    人中有擔保債權組及無擔保債權組表決權屆時應因清償而消
    滅不存在，僅股東組因資本淨值由負轉正，應恢復其表決權
    行使權利，以該等重整計畫內容之變更僅影響關係人中之股
    東之權益，由關係人股東表決該等重整計畫應屬合理，且目
    前已取得股東組至少約72.57%之同意，又本前修訂仍將保留
    發行新股總額10%之股份由員工優先認購，認購不足部分將
    由前次參與增資之誠富資產管理股份有限公司或誠富資產管
    理股份有限公司所指定之第三人全數認購，為此陳請法院准
    許召開關係人會議以審閱及表決該重整計畫中關於增資額度
    之變更等語。
二、按經關係人會議可決之重整計畫，因情事變遷或有正當理由
    致不能或無須執行時，法院得因重整監督人、重整人或關係
    人之聲請，以裁定命關係人會議重行審查，公司法第306條
    第3項、第305條第1項定有明文。又公司重整如有左列事項
    ，應訂明於重整計畫：(一)全部或一部重整債權人或股東權利
    之變更；(八)新股或公司債之發行。公司法第304條第1項第1
    款、第8款亦定有明文。
三、經查，本件聲請人之重整人前依公司法第303條擬訂重整計
    畫，並經關係人會議表決通過後，依公司法第305條之規定
    呈報本院，經本院於93年9月29日以90年度整字第9號民事裁
    定認可上開重整計畫，復於94年3月21日及95年2月15日裁定
    認可重整計畫修訂及准予延展重整期間1年，嗣聲請人之重
    整人另提出重整計畫之修訂，於96年11月12日經關係人會議
    重行審查可決，並於97年3月10日經本院裁定認可在案，聲
    請人就前開經本院認可之重整計畫中關於重整債權之清償部
    分中，有擔保重整債權已全部清償完畢，無擔保債權已完成
    94.5%之清償，為聲請人所是認，而關於增資部分，業於94
    年完成重整計畫中第一階段4千萬元部分之增資，持股比例
    72.57%，並定於97年10月17日洽特定人誠富資產管理股份有
    限公司或特定人指定之投資人將本次重整計畫修訂後之增資
    款7,500萬元匯入聲請人之帳戶，暫以重整債務形式作為聲
    請人周轉之用，待實際增資程序進行時再轉為增資認購股款
    ，此有聲請人提出之增資時程預定表附卷可稽，而聲請人之
    重整人因目前國內經濟情勢展望不佳，聲請人未來幾年資本
    支出將適當降低，考量未來資金需求狀況，認為須調整增資
    計畫，故擬將於93年9月29日經本院認可之重整計畫中關於
    增資發行1,600萬股，每股7.5元，實收資本額1億2千萬元，
    修訂為增資發行1千萬股，每股7.5元，實收資本額7,500萬
    ，增資完成後，聲請人股本由5千萬元增加為1億5千萬元，
    預估資產總額為414,821,000元，負債132,260,000元，股東
    權益淨值為282,561,000元，而上開重整計畫之修正案，其
    所為提案內容係關於變更原股東權益及新股之發行，依公司
    法第304條第1項第1款、第8款之規定，應明定於重整計畫，
    為因應上開情事變更，關係人會議所可決之上開重整計畫，
    顯有修正之必要，從而，本件聲請人以上開重整計畫已正當
    理由致不能執行，而聲請本院准予命聲請人之關係人會議重
    行審查重整計畫，於法尚無不合，自應予准許。
四、依上開規定，裁定如主文。
中    華    民    國    97    年    10    月     8    日
                  民事第三庭    法  官  黃書苑
以上正本係照原本作成
如對本裁定抗告，須於裁定送達後10日內向本院提出抗告狀，並
繳納抗告費新臺幣1,000元
中    華    民    國    97    年    10    月    8     日
                                書記官  蔡月女


司法院資訊處製作；財團法人民間司法改革基金會備份。
